臺灣臺南地方法院刑事判決
110年度簡上字第291號
上  訴  人  林○○
即  被  告          


輔  佐  人  林○○


上列上訴人即被告因家暴毀損案件，不服本院110年度簡字第225
0號中華民國110年11月9日第一審簡易判決（聲請簡易判決處
刑書案號：110年度偵字第14642號），提起上訴，本院管轄之
第二審合議庭判決如下：
    主  文
上訴駁回。
林○○緩刑貳年。
    犯罪事實及理由
一、本案經本院審理結果，認第一審簡易判決（詳附件）以：被
    告所為，係犯刑法第354條之損壞他人物品罪。被告係告訴
    人之小叔，其等間具有家庭暴力防治法第3條第4款所列之家
    庭成員關係，是被告對告訴人所為上開行為，亦屬家庭暴力
    防治法第2 條所稱之家庭暴力行為而構成家庭暴力罪。故被
    告對告訴人所犯之毀損他人物品罪，應同時構成家庭暴力防
    治法第2條第2款之家庭暴力罪，惟因家庭暴力防治法對於家
    庭暴力罪並無科處刑罰之規定，故僅依刑法規定予以論罪科
    刑即可，附此敘明。爰審酌被告因一時氣憤而駕駛挖土機毀
    損告訴人所有之遮雨棚、矮牆、洗手台等物，造成告訴人受
    有財產上之損害，且迄今（原審判決前）未賠償告訴人所受
    損失，所為非是，惟念及被告坦承犯行，犯後態度難謂不佳
    ，兼衡其國中畢業之智識程度，以農為業，小康之家庭經濟
    狀況（警詢受詢問人欄），暨被告之犯罪動機、情節、告訴
    人所受損失等一切情狀，而判處被告有期徒刑3月，如易科
    罰金，以新臺幣（下同）1 千元折算1 日，其認事用法及量
    刑均無不當，應予維持
    ，並引用第一審簡易判決書記載之犯罪事實、理由及證據。
二、被告上訴意旨僅請求給予緩刑宣告，並未指出原審判決認事
    用法有何不當，其上訴為無理由，應予駁回。
三、查被告並無任何犯罪前案紀錄，有臺灣高等法院被告前案紀
    錄表在卷可稽，其因一時失慮，致罹刑典，事後於本院審理
    時已坦承犯行，並於原審判決後與告訴人調解成立，給付告
    訴人10萬元損害賠償等情，有本院111年度南司刑簡上移調
    字第4號調解筆錄1份、被告郵政匯款申請書1紙在卷可佐（
    見本院簡上卷第41至42頁、71頁），足見其具有悔意，經此
    偵、審教訓，當知警惕而無再犯之虞，本院參酌告訴人於審
    理中陳稱：對於判處被告緩刑沒有意見等語，因認被告所受
    宣告之刑，以暫不執行為適當，爰併諭知緩刑2 年，以啟自
    新。
四、依刑事訴訟法第455條之1第1項、第3項、第368條、第373條
    ，刑法第74條第1 項第1 款，判決如主文。
本案經檢察官周盟翔聲請簡易判決處刑，檢察官陳擁文到庭執行
職務。 
中　　華　　民　　國　　111 　年　　4 　　月　　14　　日
　　　　　　　　　刑事第十二庭審判長法　官  張婉寧
　　　　　　　　　                  法  官  陳嘉臨
　　　　　　　　　                  法  官  黃鏡芳
以上正本證明與原本無異。
不得上訴。
　　　　　　　　　　　　　　　　　　書記官  施茜雯
中　　華　　民　　國　　111 　年　　4 　　月　　14　　日
    
附件：
        臺灣臺南地方法院刑事簡易判決
                                     110年度簡字第2250號
聲  請  人  臺灣臺南地方檢察署檢察官
被      告  林○○


上列被告因家暴毀損案件，經檢察官聲請以簡易判決處刑（110
年度偵字第14642號），本院判決如下：    
     主  文
林○○犯毀損他人物品罪，處有期徒刑參月，如易科罰金，以新臺
幣壹仟元折算壹日。    
    事實及理由
一、犯罪事實：
   林○○為林○○○之小叔，兩人具有家庭暴力防治法第3條     第
4款所定之家庭成員關係。林○○因林○○○傾倒垃圾之     問題而
心生不滿，竟基於損壞他人物品之犯意，於民國110     年6月1
8日上午8時許，駕駛挖土機前往林○○○位於臺南市     ○○區○○里
○○00○0號住處旁，損壞其房屋前之遮雨       棚、房屋旁之矮
牆、洗手台等物，而生損害於林○○○。
二、證據名稱： 
  ㈠被告林○○於警詢及偵訊之供述。 
  ㈡告訴人林○○○於警詢及偵訊之指訴。  
  ㈢現場照片共17張。
三、論罪科刑：
    核被告所為，係犯刑法第354條之毀損他人物品罪。而被告
    為告訴人之小叔，此為被告及告訴人所不爭執，且有其等之
    個人戶籍資料（完整姓名）查詢結果在卷足資比對，是二人
    為家庭暴力防治法第3條第4款所定之家庭成員，故被告對告
    訴人所犯之毀損他人物品罪，應同時構成家庭暴力防治法第
    2條第2款之家庭暴力罪，惟因家庭暴力防治法對於家庭暴力
    罪並無科處刑罰之規定，故僅依刑法規定予以論罪科刑即可
    ，附此敘明。爰審酌被告因一時氣憤而駕駛挖土機毀損告訴
    人所有之遮雨棚、矮牆、洗手台等物，造成告訴人受有財產
    上之損害，且迄今未賠償告訴人所受損失，所為非是，惟念
    及被告坦承犯行，犯後態度難謂不佳，兼衡其國中畢業之智
    識程度，以農為業，小康之家庭經濟狀況（警詢受詢問人欄
    ），暨被告之犯罪動機、情節、告訴人所受損失等一切情狀
    ，量處如主文所示之刑，並諭知易科罰金之折算標準。  
四、依刑事訴訟法第449條第1項、第454條第1項，刑法第354條
     、第41條第1項前段，刑法施行法第1條之1第1項，逕以簡
     易判決處如主文所示之刑。五、如不服本判決，得自簡易
     判決送達之日起20日內，向本院提起上訴。
本案經檢察官周盟翔聲請以簡易判決處刑。
中　　華　　民　　國　　110 　年　　11　　月　9   日 
                        刑事第八庭  法  官  陳碧玉　　
　　
 以上正本證明與原本無異。                              
　　                  書記官　詹淳涵　　　　　　
中　　華　　民　　國　　110 　年　　11　　月　　9 　日　
    　　　　　　　　
　　
附錄本案論罪科刑法條全文： 
中華民國刑法第354條
毀棄、損壞前二條以外之他人之物或致令不堪用，足以生損害於
公眾或他人者，處2年以下有期徒刑、拘役或1萬5千元以下罰
金。